【裁判字號】    97,訴,594
【裁判日期】    970915
【裁判案由】    違反毒品危害防制條例
【裁判全文】
臺灣嘉義地方法院刑事判決               97年度訴字第594號
公  訴  人  臺灣嘉義地方法院檢察署檢察官
被      告  甲○○
上列被告因違反毒品危害防制條例案件，經檢察官提起公訴（97
年度毒偵字第418 號），被告於準備程序中就被訴事實為有罪之
陳述，經本院合議庭裁定由受命法官改依簡式審判程序審理，判
決如下：
    主  文
甲○○施用第二級毒品，累犯，處有期徒刑肆月。又施用第一級
毒品，累犯，處有期徒刑捌月；扣案海洛因壹包（毛重零點貳壹
公克）沒收銷燬之；注射針筒壹支、食鹽水壹瓶，均沒收。應執
行有期徒刑拾月，扣案海洛因壹包（毛重零點貳壹公克）沒收銷
燬之，注射針筒壹支、食鹽水壹瓶均沒收。
    犯罪事實
一、甲○○前曾：(一)因施用毒品案件，經臺灣雲林地方法院以91
    年度毒聲字第691 號裁定令入戒治處所施以強制戒治，嗣經
    同院以92年度毒聲字第177 號裁定停止戒治，於民國92年3
    月25日釋放，所餘戒治期間付保護管束，至92年8 月10日保
    護管束期滿。(二)復因違反公職人員選舉罷免法以及犯投票受
    賄罪，經本院以95年度朴選簡字第4 號判決分別判處有期徒
    刑4 月、3 月確定；又因施用第一級毒品案件，經本院以95
    年度訴字第1 號判決判處有期徒刑9 月確定；上述各罪經本
    院裁定應執行有期徒刑1 年2 月確定，入監執行後，於96年
    5 月15日縮短刑期假釋出監並付保護管束，於96年5 月27日
    縮刑期滿，未經撤銷假釋，以已執行完畢論。
二、詎甲○○仍不知悔改，基於施用第二級毒品之犯意，於97年
    2 月25日早上某時，在嘉義縣朴子市凱悅汽車旅館內，以將
    甲基安非他命（起訴書均誤載為安非他命）置於玻璃球中燒
    烤後吸食煙霧之方式，施用第二級毒品甲基安非他命1 次；
    另基於施用第一級毒品之犯意，於同日晚間某時，在上開汽
    車旅館117 號房內，以針筒注射之方式施用第一級毒品海洛
    因1 次。嗣於97年2 月26日中午12時許，為警在上開汽車旅
    館房內查獲，並扣得海洛因1 包（毛重0.21公克）、注射針
    筒1 支、食鹽水1 瓶，另經警得甲○○同意而於97年2 月26
    日14時10分許採集其尿液送驗，結果呈甲基安非他命及嗎啡
    陽性反應，而悉上情。
三、案經嘉義縣警察局朴子分局報請臺灣嘉義地方法院檢察署檢
    察官偵查起訴。
    理  由
一、本件被告所涉犯者為毒品危害防制條例第10條第1 項、第2
    項，均非死刑、無期徒刑、最輕本刑為3 年以上有期徒刑之
    罪或高等法院管轄第一審案件。本院行準備程序時，被告就
    被訴事實為有罪之陳述，經告知簡式審判程序之旨，並聽取
    檢察官及被告之意見後，本院爰依刑事訴訟法第273 條之1
    第1 項裁定由受命法官獨任進行簡式審判程序。故本件簡式
    審判程序之證據調查，依刑事訴訟法第273 條之2 規定，不
    受同法第159 條第1 項、第161 條之2 、第161 條之3 、第
    163 條之1 及第164 條至第170 條規定之限制，合先敘明。
二、訊據被告對於上開犯罪事實於偵查及本院審理中坦承不諱（
    見偵卷第6 頁、本院卷第21頁），另其於97年2 月26日遭查
    獲後，經警得其同意於同日14時10分採集其尿液送驗，結果
    呈甲基安非他命以及海洛因代謝物嗎啡陽性反應，有應受尿
    液採驗人尿液檢體採集送驗紀錄表（檢體編號為：NＺ000000
    00000）、 正修科技大學超微量研究科技中心97年3 月25日
    檢驗報告各1 紙在卷可佐（見偵卷第17、18頁），並有搜索
    扣押筆錄、扣押物品收據、扣押書以及查獲現場照片6 張附
    卷可參（見警卷第28至32、40至42頁），另有上述海洛因1
    包、注射針筒1 支、食鹽水1 瓶扣案可憑，足認被告具任意
    性之自白與事實相符，其犯行堪以認定。又被告前因施用毒
    品，經法院裁定令入戒治處所施以強制戒治，於92年3 月25
    日停止其處分出監，92年8 月10執行期滿，有其臺灣高等法
    院被告前案紀錄表在卷可稽，其係於強制戒治執行完畢釋放
    後，5 年內再犯本件施用第二級毒品、第一級毒品罪，應予
    依法論科。
三、論罪科刑：
(一)查甲基安非他命、海洛因分別為毒品危害防制條例所定之第
    二級、第一級毒品，是核被告所為，係犯毒品危害防制條例
    第10條第2 項之施用第二級毒品罪，以及同條第1 項之施用
    第一級毒品罪；其為施用而持有甲基安非他命、海洛因之低
    度行為，為施用之高度行為所吸收，均不另論罪。其所犯上
    開2 罪，犯意各別，行為互殊，應予分論併罰。又被告有如
    犯罪事實一(二)所述之前案紀錄，有其臺灣高等法院被告前案
    紀錄表在卷可稽，是其係於受徒刑之執行完畢後，5 年以內
    故意再犯本件有期徒刑以上之2 罪，均為累犯，各應依刑法
    第47條第1 項之規定加重其刑。
(二)爰依被告之供述（見本院卷第31頁）及卷附其前案紀錄表，
    審酌：被告國中肄業之智識程度，有違反麻醉藥品管理條例
    、妨害自由、違反公職人員選舉罷免法、毒品等前案紀錄，
    目前打零工維生，與兄長同住之生活狀況，及其經觀察、勒
    戒及強制戒治，仍未能戒除毒癮，惟施用毒品係屬戕害自身
    健康之行為，及其犯後坦承犯行，態度尚稱良好等一切情狀
    ，就其所犯2 罪各量處如主文所示之刑，並定其應執行之刑
    。至公訴人雖求處被告有期徒刑1 年，惟本院審酌前述刑法
    第57條各款臚列情事後，認量處如主文所示之刑即可達罰當
    其罪之目的，附此敘明。
(三)按毒品危害防制條例第18條第1 項規定得諭知沒收並銷燬之
    者，雖以查獲之毒品及專供製造或施用毒品之器具為限，而
    不及於毒品之外包裝，惟若外包裝與沾附之毒品無法析離，
    自應將外包裝併該毒品諭知沒收並銷燬之（臺灣高等法院暨
    所屬法院96年法律座談會刑事類提案第18號研討結果參照）
    ；扣案疑似海洛因之物1 包，經鑑定殘渣袋中有海洛因成分
    殘留，惟因白粉量微無法秤重，有法務部調查局濫用藥物實
    驗室97年3 月20日調科壹字第09723015430 號鑑定書在卷可
    憑（見偵卷第14頁），堪認扣案海洛因因量微沾附於包裝袋
    而無法將之析離，應依毒品危害防制條例第18條第1 項前段
    之規定，將海洛因與包裝袋併予宣告沒收銷燬。扣案注射針
    筒1 支、食鹽水1 瓶，均係被告所有用以施用海洛因之物，
    業據其供承在卷（見本院卷第29至30頁），爰均依刑法第38
    條第1 項第2 款之規定併予宣告沒收。另扣案之手機2 支及
    SIM 卡2 張，雖係被告所有之物，惟被告供稱係其平日使用
    之物，與本案無關（見本院卷第30頁），既無證據足認係供
    本件犯罪所用之物，爰不予宣告沒收。
據上論斷，應依刑事訴訟法第273 條之1 第1 項、第299 條第1
項前段，毒品危害防制條例第10條第1 項、第2 項、第18條第1
項前段，刑法第11條前段、第47條第1 項、第51條第5 款、第38
條第1 項第2 款，判決如主文。
本案經檢察官楊騏嘉到庭執行職務。
中    華    民    國    97    年     9    月    15    日
                  刑事第三庭  法  官  陳 蒨 儀
上列正本證明與原本無異。
如不服本判決，應於判決送達後10日內向本院提出上訴狀，上訴
書狀依法應敘述具體理由，如未敘述具體理由者，應於上訴期間
屆滿後20日內補提理由書於本院（均應附繕本）。
中    華    民    國    97    年    9     月    15    日
                              書記官  楊 國 色
附錄本判決論罪法條：
毒品危害防制條例第10條
施用第一級毒品者，處6月以上5 年以下有期徒刑。
施用第二級毒品者，處3年以下有期徒刑。


司法院資訊處製作；財團法人民間司法改革基金會備份。
